【裁判字號】    90,訴緝,458
【裁判日期】    900928
【裁判案由】    毒品危害防制條例
【裁判全文】
臺灣臺中地方法院刑事判決                          九十年度訴緝字第四五八號
    公  訴  人  台灣台中地方法院檢察署檢察官
    被      告  甲○○
    指定辯護人  本院公設辯護人乙○○
右列被告因違反毒品危害防制條例案件，經檢察官提起公訴 (八十九年度偵字第
14883號)，本院判決如左：
    主  文
莊元浩共同連續販賣第二級毒品，處有期徒刑捌年陸月。扣案之第二級毒品安非他命
參包（驗餘淨重伍點參柒公克）、第一級毒品海洛因參包（壹包驗餘零點零貳公克，
另貳包毛重零點九公克）、殘留海洛因之藥杓子壹支、摻有海洛因之香煙半支、殘留
安非他命之藥杓子壹支，均沒收銷燬之；毒品分裝袋參拾貳只、000000000
0號行動電話壹支沒收之。犯罪所得之財物新台幣柒仟元沒收之，新台幣柒仟元如全
部或一部不能沒收時，以其財產抵償之。
    事  實
一、甲○○與王美月（已結）共同基於意圖營利之概括犯意聯絡，並以000000
    0000號行動電話為對外聯絡工具，先後於民國八十八年十月二十五日下午六
    時、同年十一月十五日下午六時、八十九年一月九日下午七時許、同年月十六日
    晚上九時許、同年月二十三日二十一時許、同年月二十四日下午三時許，連續在
    台中市○○路與中清西二街口等處，以每公克新台幣（下同）一千元之價格販賣
    第二級毒品安非他命予謝文卿（另案由檢察官偵辦）七次，每次均以上開電話聯
    絡後，分由甲○○或王美月中之一人交貨予謝文卿。嗣於八十九年一月二十四日
    下午六時三十分許，謝文卿在台中市○○路六九六巷二號住處為警查獲，謝文卿
    乃配合警方於同日晚上八時許，撥打上開行動電話聯絡莊元浩及王美月偽稱欲購
    買第二級毒品安非他命四千元，而於同日晚上九時許，在台中市○○路與中清西
    二街口查獲前來交貨之王美月，另循線於同日晚上九時四十分許，台中市北屯區
    ○○○路四三號三０三室查獲甲○○，並扣得安非他命四包（共扣得五包毒品毛
    重共十一‧二公克，其中一包毛重為二‧七公克之安非他命業經台灣台中地方法
    院八十九年度易字第十號王美月施用毒品案宣告沒收，其中四包送經內政部警政
    署刑事警察局以呈色試驗、氣象層析質普於分析法及核磁共振分析法檢驗後，其
    中一包檢驗出第一級毒品海洛因，另三包檢驗出第二級毒品安非他命成分，驗餘
    三‧六六公克、一‧二三公克、０‧四八公克，共計五‧三七公克）、安非他命
    吸食器乙組、海洛因二小包（毛重０‧九公克）、殘留安非他命藥杓子二支、殘
    留海洛因藥杓子乙支、摻有海洛因香菸半支、毒品分裝袋三十二只、00000
    00000號行動電話一具。
二、案經台中市警察局第一分局報請台灣台中地方法院檢察署檢察官偵查起訴。
    理  由
一、訊據被告莊元浩堅決否認右揭犯罪事實，辯稱其絕未販賣毒品給謝文卿，而扣案
    之物品係一位叫「阿和」之人所有非其所有云云。然查共同被告王美月前於本院
    審理時供稱八十九年一月二十四日晚上九時因謝文卿打電話找甲○○，當時甲○
    ○在洗澡，甲○○要其拿一盒東西下去給謝文卿，而上開動電話為甲○○以其之
    名義申請，其於警訊所稱替「阿和」之人送藥（毒品）之事並非事實，是甲○○
    要其如此陳述，其不知甲○○將所有責任推給她，其與甲○○已同居一個多月。
    於警訊時則供稱因沒工作，經濟不好，才會幫「阿和」販賣安非他命，0000
    000000號行動電話是其申請並與甲○○共同使用（見八十九年度偵字第一
    四八八三號偵查卷第十八頁反面）。參以證人謝文卿於警訊時證稱：其施用之安
    非他命都是向王美月及甲○○購買（見偵查卷第二十二頁），又供稱其係以居住
    處所之電話0000000號撥打上開行動電話向甲○○及王美月購買安非他命
    （此有0000000000號行動電話於八十八年十月一日至八十九年一月二
    十四日之通聯記錄在卷可稽），而其中二次（八十九年一月十六日及同年月二十
    三日）是由王美月交付給他。查被告與王美月既為同居關係，而於同居期間二人
    並無工作收入且二人皆有吸食毒品之習性，自須有金錢收入維持生活及供施用毒
    品之耗費，而本件為警查獲之時，復在被告莊元浩之住處扣得毒品分裝袋三十二
    只，本院參酌被告王美月及證人謝文卿之陳述內容，認謝文卿之陳述為可採，被
    告甲○○乃係與王美月共同販賣毒品營利。此外，復有安非他命四包（共扣得五
    包毒品毛重共十一‧二公克，其中一包毛重為二‧七公克之安非他命業經台灣台
    中地方法院八十九年度易字第十號王美月施用毒品案宣告沒收，其中四包送經內
    政部警政署刑事警察局以呈色試驗、氣象層析質普分析法及核磁共振分析法檢驗
    後，其中一包檢驗出第一級毒品海洛因，另三包檢驗出第二級毒品安非他命成分
    ，驗餘三‧六六公克、一‧二三公克、０‧四八公克，共計五‧三七公克）、殘
    留安非他命藥杓子二支、毒品分裝袋三十二只、0000000000號行動電
    話一具扣案可資佐證，被告所辯乃為卸責之詞不足採信。本件事證已臻明確，被
    告犯行洵堪認定，應予依法論科。
二、按安非他命，依毒品危害防制條例第二條之規定，屬第二級毒品，故核被告所為
    ，係犯毒品危害防制條例第四條第二項之販賣第二級毒品罪。被告非法持有第二
    級毒品行為，進而販賣，其持有之低度行為應為販賣之高度行為所吸收，不另論
    罪。被告甲○○與王美月就上揭犯行，有犯意之聯絡及行為之分擔，皆為共同正
    犯。又被告先後多次販賣第二級毒品予謝文卿之犯行，時間緊接，犯罪構成要件
    相同，顯係基於概括犯意為之，為連續犯，依刑法第五十六條之規定，以一罪論
    ，並加重其刑（無期徒刑部分不得加重）。爰審酌被告犯罪之動機、目的、手段
    、販賣毒品對社會所生之危害甚大及所獲利益不多並犯罪後態度不佳，未見悔意
    等一切情狀，量處如主文所示之刑，以示懲儆。
三、扣案之安非他命四包（共扣得五包毒品毛重共十一‧二公克，其中一包毛重為二
    ‧七公克之安非他命業經台灣台中地方法院八十九年度易字第十號王美月施用毒
    品案宣告沒收，本院不再予以宣告沒收，而其中四包送經內政部警政署刑事警察
    局以呈色試驗、氣象層析質普分析法及核磁共振分析法檢驗後，其中一包檢驗出
    第一級毒品海洛因，驗餘０‧０二公克，另三包檢驗出第二級毒品安非他命成分
    ，驗餘三‧六六公克、一‧二三公克、０‧四八公克，共計五‧三七公克，此有
    刑事警察局九十年一月十七日刑鑑字第二００三七二號鑑驗通知書在卷可稽）其
    中三包安非他命驗餘共重五‧三七公克、係屬被告供販賣之毒品，不問屬於犯人
    與否，爰依毒品危害防制條例第十八條第一項前段之規定，予以宣告沒收銷燬之
    。至殘留安非他命之藥杓子貳支，因已與安非他命無法分離，應視為毒品之一部
    份，亦依上開規定宣告沒收銷燬之，另上述經鑑驗非屬安非他命而係第一級毒品
    之毒品海洛因（驗餘零點零二公克）、扣案之海洛因二小包（毛重零點九公克）
    、殘留海洛因之藥杓子壹支、摻有海洛因支香煙半支，亦應依上開規定宣告沒收
    銷燬之。至於毒品分裝袋三十二只、0000000000號行動電話一具，係
    被告所有並供犯罪所用之物，應依毒品危害防制條例第十九條第一項宣告沒收。
    而被告連續七次販賣第二級毒品安非他命予謝文卿，每次一千元，則被告販毒所
    得共七千元，雖未扣案，仍應依毒品危害防制條例第十九條第一項規定予以沒收
    ，如全部或一部不能沒收時，以其財產抵償之。
據上論斷，應依刑事訴訟法第二百九十九條第一項前段，毒品危害防制條例第四條第
二項、第十八條第一項前段、第十九條第一項，刑法第十一條前段、第二十八條、第
五十六條、第三十八條第一項第二款，判決如主文。
中      華      民      國    九 十    年      九      月    二 十 八   日
                                    臺灣臺中地方法院刑事第七庭
                                        法  官   李添興
右正本證明與原本無異。
如不服本判決，應於判決送達後十日內向本院提出上訴狀，上訴於臺灣高等法院臺中
分院( 須附繕本 )。
                                        書記官
中      華      民      國    九 十    年      九      月    二 十 八   日


司法院資訊處製作；財團法人民間司法改革基金會備份。
